【裁判字號】    97,訴,5005
【裁判日期】    971231
【裁判案由】    毒品危害防制條例
【裁判全文】
臺灣板橋地方法院刑事判決              97年度訴字第5005號
公  訴  人  臺灣板橋地方法院檢察署檢察官
被      告  甲○○
上列被告因違反毒品危害防制條例案件，經檢察官提起公訴（97
年度毒偵字第7894號），被告於準備程序中就被訴事實為有罪之
陳述，經本院合議庭裁定由受命法官獨任進行簡式審判程序，並
判決如下：
    主      文
甲○○施用第一級毒品，處有期徒刑陸月，扣案之第一級毒品海
洛因壹包（驗前淨重零點零玖柒公克，驗後淨重零點零玖壹伍公
克）沒收銷燬之，扣案之第一級毒品海洛因包裝袋壹個及注射針
筒壹支，均沒收之；又施用第二級毒品，處有期徒刑月。應執
行有期徒刑柒月，扣案之第一級毒品海洛因壹包（驗前淨重零點
零玖柒公克，驗後淨重零點零玖壹伍公克）沒收銷燬之，扣案之
第一級毒品海洛因包裝袋壹個及注射針筒壹支，均沒收之。
    事      實
一、甲○○前於民國96年間，因施用毒品案件，經依本院96年度
    毒聲字第713 號裁定送觀察、勒戒後，因有繼續施用毒品之
    傾向，復依本院96年度毒聲字第1117號裁定令入戒治處所施
    以強制戒治，嗣於97年4 月23日因停止其處分出所。詎仍不
    知悔改，於前揭強制戒治執行完畢釋放後5 年內，復基於施
    用第一級毒品海洛因之犯意，於97年9 月16日晚間11時許，
    在臺北市捷運木柵站內廁所，以針筒注射之方式，施用第一
    級毒品海洛因。另基於施用第二級毒品甲基安非他命之犯意
    ，於同年月15日晚間9 、10時許，在臺北縣土城市○○路62
    巷6 弄12號5 樓住處，以將第二級毒品甲基安非他命置於玻
    璃球內燒烤後，吸食其煙霧之方式，施用第二級毒品甲基安
    非他命。嗣於同年月17日下午3 時30分許，為警在臺北縣樹
    林市○○街與保安街20巷巷口查獲，並扣得其所有供以施用
    之第一級毒品海洛因1 包（驗前淨重0.097 公克，驗後淨重
    0.0915公克）及施用第一級毒品海洛因所用之注射針筒1 支
    。經警採尿送驗結果，呈安非他命類（安非他命、甲基安非
    他命）及鴉片類（可待因、嗎啡）陽性反應，始悉上情。
二、案經臺北縣政府警察局樹林分局報請臺灣板橋地方法院檢察
    署檢察官偵查起訴。
    理      由
一、本案被告甲○○所犯係死刑、無期徒刑、最輕本刑為3 年以
    上有期徒刑以外之罪，其於準備程序就前揭被訴事實為有罪
    之陳述，經受命法官告知簡式審判程序之旨，並聽取其與公
    訴人之意見後，本院認無不得或不宜改依簡式審判程序進行
    之情事，依刑事訴訟法第273 條之1 第1 項、第284 條之1
    規定，裁定本案由受命法官獨任進行簡式審判程序，合先敘
    明。
二、查被告前於96年間，因施用毒品案件，經依本院96年度毒聲
    字第713 號裁定送觀察、勒戒後，因有繼續施用毒品之傾向
    ，復依本院96年度毒聲字第1117號裁定令入戒治處所施以強
    制戒治，嗣於97年4 月23日因停止其處分出所等情，有臺灣
    高等法院被告前案紀錄表1 份在卷可稽。則被告前曾因施用
    毒品案件，經裁定令入戒治處所施以強制戒治，其於前揭強
    制戒治執行完畢釋放後5 年內，再犯本案施用毒品案件，業
    已符合毒品危害防制條例第23條第2 項規定之起訴要件，依
    法應予追訴論科。
三、上開犯罪事實，業據被告於本院審理時供認不諱，且其經警
    採集之尿液，經送請臺灣檢驗科技股份有限公司檢驗結果，
    呈安非他命類（安非他命、甲基安非他命）及鴉片類（可待
    因、嗎啡）陽性反應，有該公司濫用藥物檢驗報告、臺北縣
    政府警察局樹林分局查獲毒品案件尿液檢體監管紀錄表各1
    份在卷可參，另有相片2 張附卷可憑。此外，並有扣案之白
    色粉末1 包及注射針筒1 支可資佐證。又扣案之白色粉末1
    包，經送請交通部民用航空局航空醫務中心鑑定結果，檢出
    第一級毒品海洛因成分（驗前淨重0.097 公克，驗後淨重0.
    0915公克），有該醫務中心毒品鑑定書1 紙在卷可參。足徵
    被告任意性之自白與事實相符，應堪採信。本案事證已臻明
    確，被告犯行堪以認定，應依法論科。
四、按海洛因、甲基安非他命分屬毒品危害防制條例第2 條第2
    項第1 款、第2 款所定之第一級、第二級毒品，均不得非法
    持有、施用。是核被告所為，係犯毒品危害防制條例第10條
    第1 項之施用第一級毒品罪及同條第2 項之施用第二級毒品
    罪。被告持有第一級毒品海洛因及第二級毒品甲基安非他命
    進而施用，其持有海洛因及甲基安非他命之低度行為，應為
    施用之高度行為所吸收，均不另論罪。被告所犯上開施用第
    一級毒品罪及施用第二級毒品罪之間，犯意各別，罪名不同
    ，應分論併罰。爰審酌被告施用毒品足以戕害身心健康，其
    於經觀察、勒戒及強制戒治後，仍再度施用毒品，顯見其戒
    毒之意志不堅，自制力不佳，本不宜寬貸。惟念其施用毒品
    ，戕害己身，本質上屬於病患性行為，且犯後坦承犯行，態
    度良好等一切情狀，分別量處如主文所示之刑，並定其應執
    行之刑，以示懲儆。扣案之海洛因1 包（驗前淨重0.097 公
    克，驗後淨重0.0915公克），為查獲之第一級毒品，應依毒
    品危害防制條例第18條第1 項前段規定，併予宣告沒收銷燬
    之；至因鑑驗耗盡之海洛因既已滅失，自無庸再為沒收銷燬
    之諭知。又扣案之第一級毒品海洛因包裝袋1 個，為被告所
    有，用以裝載上開毒品之物，扣案之注射針筒1 支係被告所
    有用以施用第一級毒品海洛因之物，均據被告供明在卷，爰
    均依刑法第38條第1 項第2 款規定，併予宣告沒收之。
據上論斷，應依刑事訴訟法第273 條之1 第1 項、第299 條第1
項前段，毒品危害防制條例第10條第1 項、第2 項、第18條第1
項前段，刑法第11條、第38條第1 項第2 款、第51條第5 款，判
決如主文。
本案經檢察官靳開聖到庭執行職務。
中    華    民    國    97    年    12    月    31    日
                  刑事第五庭    法  官  謝梨敏
以上正本證明與原本無異。
                                書記官  林壯隆
中    華    民    國    98    年    1     月    5     日
附錄本判決論罪之法條：
毒品危害防制條例第10條
施用第1級毒品者，處6月以上5年以下有期徒刑。
施用第2級毒品者，處3年以下有期徒刑。


司法院資訊處製作；財團法人民間司法改革基金會備份。
